臺灣桃園地方法院刑事判決
110年度訴字第1203號
公  訴  人  臺灣桃園地方檢察署檢察官
被      告  王詒煥



指定辯護人  本院公設辯護人廖彥傑
上列被告因毒品危害防制條例案件，經檢察官提起公訴（110年
度偵字第15676號），本院判決如下：
    主  文
王詒煥販賣第二級毒品未遂，處有期徒刑參年。扣案如附表編號
一所示之大麻（含包裝袋）沒收銷燬，附表編號二所示之手機沒
收。
    事  實
一、王詒煥意圖營利，基於販賣第二級毒品之犯意，於民國110
    年4月8日凌晨0時32分，透過手機通訊軟體Telegram，在某
    聊天群組內，刊登暗示販毒之廣告訊息。新北市政府警察局
    新莊分局警員執行網路巡邏時發現上開訊息，於同日凌晨0
    時40分許，喬裝為購毒者聯繫王詒煥，談妥由王詒煥以新臺
    幣（下同）9,000元之價格，販賣大麻5公克，並相約在桃園
    市○○區○○○路00○0號前進行交易。嗣王詒煥於同日凌晨2時15
    分許，持附表編號1所示之大麻，前往上開約定地點與喬裝
    警員進行毒品交易，經警員當場表明身分而逮捕，因而未能
    完成交易。
二、案經新北市政府警察局新莊分局移送臺灣桃園地方檢察署檢
    察官偵查起訴。
    理  由
壹、證據能力部分：
一、本判決所引用被告以外之人於審判外所為之陳述，被告王詒
    煥及辯護人於本院準備程序時明示同意其證據能力。審酌上
    開陳述作成之情況，均符合法律規定，並無顯不可信之情形
    ，認屬適當，依刑事訴訟法第159條之5第1項之規定，有證
    據能力。
二、其餘經本判決援引之證據，被告及辯護人均未爭執其證據能
    力，且核無公務員違法取證之情形，又與本案犯罪事實之認
    定具關聯性，並經本院於審判期日，踐行證據調查之法定程
    序，應認均有證據能力。
貳、實體部分：
一、上揭事實，被告於偵查及本院審理時均坦承不諱（見偵卷第
    100頁，本院卷第68頁、第104頁），核與證人即喬裝為買家
    之警員李易凱於偵訊之證述情節相符（見偵卷第115至116頁
    ），並有新北市政府警察局新莊分局警員職務報告、通訊軟
    體Telegram對話譯文、查獲現場照片、大麻照片、通訊軟體
    聊天群組及對話紀錄翻拍照片、台灣尖端先進生技醫藥股份
    有限公司毒品證物鑑定分析報告在卷可稽（見偵卷第43至46
    頁、第49至51頁、第53-59頁、第127頁），另有如附表編號
    1、2所示之大麻及手機扣案可佐。足認被告之自白有相當之
    證據相佐，且與事實相符，應堪信為真實。故本案事證明確
    ，被告犯行堪以認定，應依法論罪科刑。
二、論罪科刑
　㈠罪名：
　　查大麻為毒品危害防制條例所列管之第二級毒品。被告與喬
    裝為買家之警員接洽毒品交易，已著手於販賣行為，嗣由被
    告出面進行交易時遭警員查獲而未完成交易，為未遂。故被
    告所為，犯毒品危害防制條例第4條第6項、第2項之販賣第
    二級毒品未遂罪。被告因販賣而持有第二級毒品之低度行為
    ，為販賣之高度行為所吸收，不另論罪。
  ㈡刑之減輕：
　  被告著手於販賣而未遂，依刑法第25條第2項規定，按既遂
    犯之刑減輕。另被告於偵查及本院審理中，就販賣毒品之事
    實均已自白，依毒品危害防制條例第17條第2項規定，減輕
    其刑，並依法遞減之。
　㈢科刑部分：
　　本院以行為人之責任為基礎，審酌被告不思以正當途徑獲取
    財物，以販毒謀利，無視政府杜絕毒品之禁令，於本案雖為
    警查獲而未完成交易，其行為仍助長毒品流通於社會之風險
    ，且被告前有多次毒品犯罪科刑紀錄，於假釋期間再犯本案
    之罪，有臺灣高等法院被告前案紀錄表在卷可參，顯見其素
    行不佳，又未能因刑之執行而知所警惕，兼衡被告犯罪之手
    段、智識能力及生活狀況等一切情狀，量處如主文所示之刑
    。
三、沒收部分：
　㈠扣案大麻部分：
　　查獲之第一級、第二級毒品及專供製造或施用第一級、第二
    級毒品之器具，不問屬於犯罪行為人與否，均沒收銷燬之，
    毒品危害防制條例第18條第1項前段定有明文。經查，扣案
    如附表編號1所示之大麻，為第二級毒品，係被告於本案供
    販賣之用，應依前開規定沒收銷燬。盛裝前開大麻之包裝袋
    ，因難將袋內所殘留微量毒品完全析離，應併同沒收銷燬。
    至於大麻送鑑耗損之部分，既已滅失，無庸宣告沒收銷燬，
    附此敘明。
　㈡扣案手機部分：
　　犯第4條至第9條、第12條、第13條或第14條第1項、第2項之
    罪者，其供犯罪所用之物，不問屬於犯罪行為人與否，均沒
    收之，毒品危害防制條例第19條第1項定有明文。經查，扣
    案如附表編號2所示之手機，為被告所有供本案販賣毒品所
    用，有手機翻攝照片可憑（見偵卷第53至59頁），且為被告
    所承認（見偵卷第100頁，本院卷第68頁），應依前開法律
    規定沒收。
  ㈢扣案咖啡包部分：
　　扣案咖啡包經檢驗含有第三級毒品4-甲基甲基卡西酮成分，
    惟無證據顯示與本案被告販賣毒品犯行有關，故不予沒收。
據上論斷，應依刑事訴訟法第299條第1項前段，毒品危害防制條
例第4條第6項、第2項、第17條第2項、第18條第1項前段、第19
條第1項，刑法第11條、第25條第2項，判決如主文。　　
本案經檢察官洪國朝、邱健盛提起公訴，檢察官周彤芬到庭執行
職務。
中　　華　　民　　國　　111 　年　　5 　　月　　27　　日
                  刑事第四庭  審判長法  官  黃柏嘉
　　　　　　　　　
　　　　　　　　　                  法  官  陳韋如
　　　　　　　　　
                 　　　　　　　　　 法　官　涂偉俊
以上正本證明與原本無異。
如不服本判決應於收受判決後20日內向本院提出上訴書狀，並應
敘述具體理由。其未敘述上訴理由者，應於上訴期間屆滿後20日
內向本院補提理由書(均須按他造當事人之人數附繕本)「切勿逕
送上級法院」。 

　　　　　　　　　　　　　　　     書記官　余玫萱　　　　　　　　　
中　　華　　民　　國　　111 　年　　5 　　月　　27　　日



附錄所犯法條：
毒品危害防制條例第4條
製造、運輸、販賣第一級毒品者，處死刑或無期徒刑；處無期徒
刑者，得併科新臺幣3千萬元以下罰金。
製造、運輸、販賣第二級毒品者，處無期徒刑或10年以上有期徒
刑，得併科新臺幣1千5百萬元以下罰金。
製造、運輸、販賣第三級毒品者，處7年以上有期徒刑，得併科
新臺幣1千萬元以下罰金。
製造、運輸、販賣第四級毒品者，處5年以上12年以下有期徒刑
，得併科新臺幣5百萬元以下罰金。
製造、運輸、販賣專供製造或施用毒品之器具者，處1年以上7年
以下有期徒刑，得併科新臺幣1百50萬元以下罰金。
前五項之未遂犯罰之。
附表（本案扣案物）：
編號 物品 數量 備註 1 乾燥大麻 （含包裝袋1個） 1包 ⑴驗前毛重5.36公克，淨重3.325公克，因檢驗取用0.049公克。 ⑵經檢驗含四氫大麻酚成分。 2 IPhone手機 1支 IMEI：000000000000000 門號：0000-000000 3 咖啡包 1包 毛重7.56公克，經檢驗含4-甲基甲基卡西酮成分。